最  高  行  政  法  院  裁  定                    九十一年度裁字第四○八號
    上  訴  人  財政部臺灣省中區國稅局
    代  表  人  乙○○
    被 上訴 人  甲○○
右當事人間因綜合所得稅事件，上訴人對於中華民國九十年二月二十日臺中高等行政
法院八十九年度訴字第一一九號判決，提起上訴，本院裁定如左：
    主  文
上訴駁回。
上訴審訴訟費用由上訴人負擔。
    理  由
一、按當事人依行政訴訟法第二百四十三條第一項規定，以高等行政法院判決有不適
    用法規或適用法規不當為上訴最高行政法院之理由時，其上訴狀或理由書應有具
    體之指摘，並揭示該法規之條項或其內容。若係成文法以外之法則，應揭示該法
    則之意旨。倘為司法院解釋、或本院之判例，則應揭示該判解之字號或其內容。
    上訴狀或理由書如未依此項方法表明者，即難認為已對高等行政法院判決之違背
    法令有具體之指摘，其上訴自難認為合法。
二、本件上訴人對於臺中高等行政法院判決其敗訴部分提起上訴，其上訴意旨略謂：
    本件最高限額抵押權（新臺幣，下同）五千萬元，為被上訴人與前債務人王振聲
    、詹琇蓮於八十一年度所約定，惟查最高限額抵押權設定時，其債權額尚未確定
    ，需視以後借貸關係認定，非僅就約定契約認定其實際借貸金額，被上訴人所提
    對於王振聲、詹琇蓮之本票均為八十一年度，並非系爭年度。又債務人詹琇蓮所
    有座落於台中縣豐原市○○段第三六九二等五筆土地於八十一年七月十日設定本
    金最高限額抵押權五千萬元之抵押權予被上訴人，嗣因該等不動產移轉予楊陳雪
    花而抵押權隨同移轉，債務人楊陳雪花因而承受上述債務，被上訴人要求楊陳雪
    花交付三千三百萬元本票即同意塗銷抵押權，顯見其時被上訴人對債務人詹琇蓮
    之債權為三千三百萬元，而非原始抵押權之最高限額五千萬元，被上訴人雖提出
    王振聲及詹琇蓮所簽發面額共五千萬元之支票原本二張，惟查該二張支票係設定
    抵押權時簽發之憑據，與本件清償債務人楊茂基無關，被上訴人以其作為本年度
    借款債權，與事實不符。本件被上訴人原始借予抵押債權人若干金額，期間究有
    無受償，其設定抵押權之土地移轉時，尚餘多少債權，債務人楊陳雪花所清償之
    金額是否以超過被上訴人之抵押債權，並未向實際債務人王振聲及詹琇蓮夫婦等
    查明，原審判決即認定被上訴人於系爭土地移轉時仍有五千萬元債權原本，並以
    被上訴人收取楊陳雪花四千一百二十九萬六千七百八十九元低於其債權原本五千
    萬元，而將原處分及原決定撤銷，所採證據仍有欠缺，為此請廢棄原判決等語。
    核其上訴理由內容，係就原審取捨證據、認定事實之職權行使，指摘其為不當，
    難認為對高等行政法院判決之如何違背法令已有具體之指摘，依首揭說明，其上
    訴為不合法，應予駁回。
三、依行政訴訟法第二百四十九條第一項前段、第一百零四條、民事訴訟法第九十五
    條、第七十八條，裁定如主文。
中    華    民    國    九十一      年        五      月      十        日
                    最 高 行 政 法 院  第 一 庭
                                審 判 長 法  官      黃  綠  星
                                         法  官      彭  鳳  至
                                         法  官      蔡  進  田
                                         法  官      黃  璽  君
                                         法  官      廖  宏  明
右  正  本  證  明  與  原  本  無  異
                                         法院書記官  彭  秀  玲
中    華    民    國    九十一      年      五        月      十        日
